臺灣屏東地方法院民事裁定             100年度司護字第48號
聲  請  人  屏東縣政府
法定代理人  曹啟鴻  
相  對  人  
即受安置人   A        (詳身分資料對照表)
法定代理人   B        (詳身分資料對照表)
上列聲請人聲請繼續安置事件，本院裁定如下：
    主  文                             
少年Ａ應繼續安置個月，至民國一百零一年二月二十五日止。
聲請程序費用新臺幣壹仟元由聲請人負擔。
    理  由
一、聲請意旨略以：少年Ａ領有輕度智障手冊，父母已離異為單
    親家庭，並由父親B 監護，自國小三年級開始遭其父Ｂ以身
    體壓於背上擺動猥褻；於A 國中一年級時，Ｂ以引導、刺激
    胸部成長為由，於A 洗澡時，按摩Ａ之胸部，該次事件A 之
    祖母知悉，但未給予協助；Ａ上國中二年級後，Ｂ經常拍打
    A 的房門，要求進入房間為其按摩胸部，並多次於少年A 洗
    澡時，進入浴室按摩其胸部。基於上述理由，聲請人於民國
    100 年11月22日晚間9 時30分將Ａ緊急安置於庇護所，評估
    認為非72小時以上之安置不足以保護Ａ，為保護少年Ａ之權
    益，爰依兒童及少年福利法第37條第2 項規定，聲請裁定由
    聲請人繼續安置3 個月等語。
二、按兒童及少年有下列各款情形之一，非立即給予保護、安置
    或為其他處置，其生命、身體或自由有立即之危險或有危險
    之虞者，直轄市、縣（市）主管機關應予緊急保護、安置或
    為其他必要之處置：一、兒童及少年未受適當之養育或照顧
    。二、兒童及少年有立即接受診治之必要，而未就醫者。三
    、兒童及少年遭遺棄、身心虐待、買賣、質押，被強迫或引
    誘從事不正當之行為或工作者。四、兒童及少年遭受其他迫
    害，非立即安置難以有效保護者。直轄市、縣（市）主管機
    關為前項緊急保護、安置或為其他必要之處置時，得請求檢
    察官或當地警察機關協助之。第一項兒童及少年之安置，直
    轄市、縣（市）主管機關得辦理家庭寄養、交付適當之兒童
    及少年福利機構或其他安置機構教養之，兒童及少年福利法
    第36條定有明文。次按直轄市、縣（市）主管機關依前條規
    定緊急安置時，應即通報當地地方法院及警察機關，並通知
    兒童及少年之父母、監護人。但其無父母、監護人或通知顯
    有困難時，得不通知之。緊急安置不得超過七十二小時，非
    七十二小時以上之安置不足以保護兒童及少年者，得聲請法
    院裁定繼續安置。繼續安置以三個月為限；必要時，得聲請
    法院裁定延長之，同法第37條第1、2項亦有明文。
三、聲請人主張前開之事實，業有戶籍謄本、個人戶籍資料查詢
    結果、性侵害犯罪事件通報表、屏東縣政府兒童暨少年緊急
    安置傳真通報表等件在卷可稽，堪信屬實。本件少年Ａ有輕
    度智能障礙，遭受父親Ｂ猥褻，然因係單親家庭且家人明知
    Ａ遭父猥褻仍未及時有效處置，Ａ顯未受適當之養育與照顧
    ，非立即安置難以有效保護其身體之安全，且非72小時上之
    安置不足以保護少年，自有繼續安置之必要。是聲請人聲請
    將Ａ繼續安置，依前開法條規定，洵屬有據，應予准許。
四、依非訟事件法第21條第1 項、第24條1 項，裁定如主文。 
中    華    民    國   100    年    12    月    2     日
                      家事庭  司法事務官  陳佐政 
以上正本係照原本作成。
如對本裁定抗告須於裁定送達後10日內向本院提出抗告狀，並繳
納抗告費新台幣1,000元。